# 请教陈版，关于指定为非交易性权益工具的对外投资递延所得税资产的问题

提问人：simonzzjian 时间：2021-01-06 08:05:07
陈版您好，客户的香港子公司，有一个对于新西兰上市公司的股权投资，新金融工具准则下指定为以公允价值计量且其变动计入其他综合收益的非交易性权益工具。请教一下这种情况下，其公允价值变动（减少）是否还需确认递延所得税资产（对应其他综合收益）？客户的想法是由于该金融工具将来处置时也不会影响损益，确认的其他综合收益将来也不会转入损益，那么递延所得税资产是否还有确认的必要？谢谢。

回答人：chenyiwei
虽然其公允价值变动和日后的处置差额不影响损益，但暂时性差异仍在。但鉴于目前是可抵扣暂时性差异，故如果在可预见的未来没有处置该股权的计划，即可抵扣暂时性差异在可预见的未来并非很可能转回，故不确认递延所得税资产。